【裁判字號】    97,上訴,389
【裁判日期】    970331
【裁判案由】    違反毒品危害防制條例
【裁判全文】
臺灣高等法院高雄分院刑事判決         97年度上訴字第389號
上  訴  人
即  被  告  甲○○
上列上訴人因違反毒品危害防制條例案件，不服臺灣高雄地方法
院96年度訴字第5406號中華民國97年1 月25日第一審判決（起訴
案號：臺灣高雄地方法院檢察署96年度毒偵字第10198 號），提
起上訴，本院判決如下：
     主  文
上訴駁回。
     事  實
一、甲○○前因違反肅清煙毒條例案件，經臺灣高雄地方法院82
    年度訴字第1302號判決判處有期徒刑3 年3 月確定；又因違
    反肅清煙毒條例案件，經臺灣高雄地方法院以82年度訴字第
    3120號判決判處有期徒刑3 年5 月、及以82年度訴字第4056
    號判決判處有期徒刑3 年10月確定，上揭2 罪復經裁定應執
    行有期徒刑6 年10月，並接續前開徒刑而為執行，於民國87
    年8 月17日因縮短刑期假釋出監（縮刑期滿日期為92年7 月
    23日），因假釋期滿未經撤銷而視為執行完畢。另因施用毒
    品案件，經臺灣高雄地方法院94年度毒聲字第920 號裁定送
    觀察、勒戒後，認有繼續施用毒品傾向，再以94年度毒聲字
    第1257號裁定令入戒治處所施以強制戒治，於95年5 月16日
    執行完畢釋放，另由台灣高雄地方法院檢察署檢察官以95年
    度戒毒偵字第259 號為不起訴處分確定。詎其猶不知悛悔，
    復基於施用第一級毒品海洛因之犯意，於前開強制戒治執行
    完畢釋放後5 年內，於96年6 月10日上午某時許，在位於高
    雄市○鎮區○○路某不詳友人住處，以將海洛因摻水後置入
    注射針筒內而施打其身體方式，施用第一級毒品海洛因1 次
    。嗣於96年6 月10日10時許，在高雄市○鎮區○○路、林森
    路口為警盤檢，並徵得其同意後採尿送驗，始查悉上情。
二、案經高雄市政府警察局前鎮分局報告台灣高雄地方法院檢察
    署檢察官偵查起訴。
    理  由
一、上揭事實，業據被甲○○告於原審法院審理中坦認上情不諱
    ，且有尿液檢體採集送驗紀錄表及正修科技大學超微量研究
    科技中心96年7 月3 日檢驗報告各1 件在卷可稽，足徵被告
    之自白核與事實相符，堪予採信。另查，被告前因施用毒品
    案件，經法院裁定送觀察、勒戒後，認有繼續施用毒品傾向
    ，再以裁定令入戒治處所施以強制戒治，於95年5 月16日執
    行完畢釋放，另由台灣高雄地方法院檢察署檢察官以95年度
    戒毒偵字第259 號為不起訴處分確定等情，有台灣高等法院
    被告前案紀錄表1 份附卷可參，足認被告確於前開強制戒治
    執行完畢釋放後、5 年內再犯毒品危害防制條例第10條第1
    項之罪，依同條例第23條第1 項規定，應依法論科。
二、查海洛因係毒品危害防制條例第2 條第2 項第1 款所定第一
    級毒品，依法不得持有、施用。核被告甲○○所為，係犯毒
    品危害防制條例第10條第1 項施用第一級毒品罪。其施用第
    一級毒品海洛因前持有海洛因之低度行為，應為施用之高度
    行為所吸收，不另論罪。又被告前如事實欄所載之前科，而
    於92年7 月23日執行完畢一節，有台灣高等法院被告前案紀
    錄表附卷足憑，是其前受有期徒刑執行完畢後，5 年內故意
    再犯有期徒刑以上之本罪，為累犯，應依法加重其刑。
三、原審因而適用毒品危害防制條例第10條第1 項，刑法第11條
    前段、第47條第1 項規定，並審酌被告前因施用毒品案件，
    經施以觀察、勒戒及強制戒治後，竟再為本件施用毒品犯行
    ，足見其惡習已深，且戒絕毒癮之意志不堅，未能體悟施用
    毒品對自己、家人造成之傷害及社會之負擔，自屬可議；惟
    念其犯後態度良好，並能坦承犯行及施用毒品本質上係屬戕
    害自身健康之行為，尚未直接危害他人，反社會性程度應屬
    較低等一切情狀，量處有期徒刑10月，以資懲儆。其認事用
    法，核無不合，量刑亦屬允當。被告上訴意旨認原判決未審
    酌其自行至醫院服用美沙冬而有戒絕毒品決心之事實，而指
    摘原判決不當，為無理由，應予駁回。
四、被告合法傳喚，無正當之理由不到庭，爰不待其陳述，逕行
    判決。
據上論斷，應依刑事訴訟法第371 條、第368 條，判決如主文。
本案經檢察官陳建年到庭執行職務。
中    華    民    國    97    年    3     月    31    日
                  刑事第三庭    審判長法  官  周賢銳
                                      法  官  黃憲文
                                      法  官  黃仁松
以上正本證明與原本無異。
如不服本判決應於收受本判決後10日內向本院提出上訴書狀，其
未敘述上訴理由者，並得於提起上訴後10日內向本院補提理由書
狀（均須按他造當事人之人數附繕本）「切勿逕送上級法院」。
中    華    民    國    97    年    3     月    31    日
                                      書記官  馬蕙梅
附錄本判決論罪科刑法條：
毒品危害防制條例第10條
施用第一級毒品者，處6 月以上5 年以下有期徒刑。


司法院資訊處製作；財團法人民間司法改革基金會備份。
